【裁判字號】    88,易,937
【裁判日期】    891102
【裁判案由】    竊盜
【裁判全文】
臺灣苗栗地方法院刑事判決                          八十八年度易字第九三七號
    公  訴  人  臺灣苗栗地方法院檢察署檢察官
    被      告  丁○○
                戊○○
右列被告因竊盜案件，經檢察官提起公訴（八十八年度偵字第三九二一號），本院判
決如左：
    主  文
丁○○共同連續攜帶兇器結夥三人以上竊盜，累犯，處有期徒刑壹年。鐵管鉗及起子
各壹支均沒收。
戊○○共同連續攜帶兇器結夥三人以上竊盜，處有期徒刑捌月。鐵管鉗及起子各壹支
均沒收。
    事  實
一、丁○○則有多次竊盜前科，曾因違反麻醉藥品管理條例案件，於八十七年四月七
    日經法院判處有期徒刑六月確定，甫於八十八年三月八日執行完畢，猶不知悔改
    。竟與已經本院判刑之己○○及戊○○、丙○○（另簽分案偵辦）基於共同犯意
    之聯絡，意圖為自己不法之所有，並基於概括之犯意，於八十八年七月二十日晚
    上，由己○○駕車先後搭載丙○○、丁○○及戊○○自苗栗南下，至同月二十一
    日清晨五時許抵達台中縣豐原市○○里○○路坪頂巷二十三號處，丁○○及戊○○留在車上把風，己○○與丙○○則進入該處地下室停車場，由己○○持客觀上
    可供兇器使用之鐵管鉗破壞甲○○所有牌號ＨＡ─八五六五號自用小客車之方向
    盤鎖，再用亦可供兇器使用之起子撬開電門，啟動車輛而竊取之，得手後其四人
    即改乘該贓車離開，復於回程駛往苗栗縣三義鄉西湖村育英國小旁，仍由丁○○
    及戊○○留在車上把風，己○○及丙○○下車竊取乙○○所有牌號Ｈ二─六一九
    ○號之自用小客車，得手後由己○○單獨駕駛，丁○○則駕駛先前竊得之車載丙○○及戊○○，二車隨行，返回苗栗，嗣後己○○及丁○○並共同將二部贓車之
    車牌調換使用，至同月二十三日上午十時五十分許，丁○○駕駛該Ｈ二─六一九
    ○號贓車（已改懸掛ＨＡ─八五六五號之車牌），載己○○與戊○○行經苗栗縣
    苗栗市水源里七鄰十五之一號前為警查獲，警方復於同月二十八日循線查得該Ｈ
    Ａ─八五六五號車之車體發還所有人甲○○領回。
二、案經苗栗縣警察局移送台灣苗栗地方法院檢察署檢察官偵查起訴。
        理  由
一、訊據被告丁○○、戊○○二人雖坦承與同案被告己○○同往豐原市及折返苗栗等
    情行，惟均矢口否認有共同竊車犯行，辯稱伊等係同赴台中逛街，與己○○、丙○○同行而已，跟本不知道渠二人要去偷車，被告戊○○另稱不知道安非他命是
    何人的云云。惟查被告己○○於本院歷次審理時均供承被告丁○○、戊○○知情
    且有參與，同案被告丙○○於偵查時則供述被告己○○連續著手竊車，以及伊四
    人共同從苗栗出發前往豐原，丁○○在車上有告訴己○○說豐原市○○里○○路
    附近有車可偷，己○○在豐原竊車後還說有朋友要ＣＩＦＩＲＯ款之車，又開至
    三義竊車，才一同將二部贓車開回苗栗等情節明確在卷，參以被告丁○○及戊○○二人雖未親自著手實施竊盜之構成要件行為，惟事前已知己○○欲竊取車輛，
    又均全程參與，並留守車上把風，事後且共同使用車輛，至七月二十三日仍同車
    出遊始為警查獲等情，則被告丁○○及戊○○二人至少獲有使用贓車之利益，且
    與被告己○○之關係密切，顯見彼二人亦均具為自己不法所有之意圖，且與被告
    己○○、丙○○具有共同犯意聯絡無疑，綜審上情，足認被告二人所辯無非相互
    推諉卸責，避重就輕之詞，俱不可採。復有被害人甲○○及乙○○指述失竊之情
    節綦詳，並出具贓物認領保管單三紙附卷足憑，被告二人共同連續竊盜之犯行，
    均堪認定。
二、核被告丁○○、戊○○二人所為，均係犯刑法第三百二十條第一項及第三百二十
    一條第一項第三款、第四款之罪。被告二人與己○○、丙○○之間，均有犯意之
    聯絡及行為之分擔，均為共同正犯。又其二次竊盜犯行，時間緊接，觸犯罪構成
    要件相同之罪名，顯係基於同一概括犯意為之，為連續犯，依刑法第五十六條規
    定，以一罪論並加重其刑。被告丁○○曾因違反麻醉藥品管理條例案件，於八十
    七年四月七日經法院判處有期徒刑六月確定，甫於八十八年二月二十三日執行完
    畢，有本院被告全國前案紀錄表可參，其於五年內再犯本件有期徒刑以上之罪，
    為累犯，依刑法第四十七條規定遞加重其刑。爰審酌各被告之品行、犯罪之動機
    、目的、手段、所生之危害及犯罪後之態度等一切情狀，分別量處如主文所示之
    刑。鐵管鉗及起子各一支為同案被告己○○所有且係供犯罪所用之物，雖未扣案
    但無証据顯示業已滅失，併予宣告沒收。
據上論斷，應依刑事訴訟法第二百九十九條第一項前段，刑法第二十八條、第五十六
條、第三百二十一條第一項第三款、第四款、第四十七條、第三十八條第一項第二款
，判決如主文。
本案經檢察官 陳 義 忠 到庭執行職務
中    華    民    國    八十九    年    十一      月        二      日
                                       台灣苗栗地方法院刑事庭
                                           法  官 林 誌 誠
右正本證明與原本無異。
如不服本判決，應於送達後十日內向本院提出上訴狀(須附繕本)，上訴於台灣高等
法院台中分院。
                                           書記官 陳 振 和
中    華    民    國    八十九    年    十一      月        二      日
附錄論罪科刑法條
刑法第三百二十一條  犯竊盜罪而有左列情形之一者，處六月以上五年以下有期徒刑
  ：
    一  於夜間侵入住宅或有人居住之建築物、船艦，或隱匿其內而犯之者。
    二  毀越門扇、牆垣或其他安全設備而犯之者。
    三  攜帶兇器而犯之者。
    四  結夥三人以上而犯之者。
    五  乘火災、水災或其他災害之際而犯之者。
    六  在車站、埠頭而犯之者。
  前項之未遂犯罰之。
    意圖為自己或第三人不法之所有，而竊取他人之動產者，為竊盜罪，處五年以下
  有期徒刑、拘役或五百元以下罰金。


司法院資訊處製作；財團法人民間司法改革基金會備份。
